【裁判字號】    99,交聲,1153
【裁判日期】    991130
【裁判案由】    違反道路交通管理處罰條例聲明異議
【裁判全文】
臺灣士林地方法院交通事件裁定        99年度交聲字第1153號
原處分機關  臺北市交通事件裁決所
異  議  人  季瑞芝  52歲（民國47年9月5日生）
即受處分人
上列異議人即受處分人因違反道路交通管理處罰條例案件，對臺
北市交通事件裁決所於民國99年10月18日所為之處分（原處分案
號：北市裁罰字第裁22-A00XU5695號），聲明異議，本院裁定如
下：
    主  文
異議駁回。
    理  由
一、原處分意旨略以：異議人即受處分人季瑞芝於民國99年5 月
    26日上午8 時50分許，駕駛車牌號碼為2C-4192 號自小貨車
    ，行經臺北市○○○路欲左轉敬業三路時，因轉彎車不讓直
    行車先行，致與對向車道由胡秉余所駕駛、車牌號碼為2727
    -PC 號自小客車發生碰撞而肇事，為警以異議人有違反道路
    交通管理處罰條例第48條第1 項第6 款之規定掣單舉發。經
    異議人提出申訴，原處分機關函請舉發單位調查結果，仍認
    異議人有上開違規行為，乃依道路交通管理處罰條例第48條
    第1 項第6 款、第63條第1 項第1 款規定，裁決異議人新臺
    幣（下同）900 元之罰鍰，並記違規點數1 點。
二、異議意旨略以：案發當時，伊從臺北市○○○路左轉敬業三
    路，伊車子當時已經完成左轉在敬業三路上，車頭已經拉直
    ，結果被對方撞到車尾，伊沒有轉彎車不讓直行車先行的違
    規行為，為此聲明異議云云。
三、按汽車行駛至交岔路口，轉彎車應讓直行車先行，道路交通
    安全規則第102 條第1 項第7 款定有明文。次按汽車駕駛人
    轉彎時，有轉彎車不讓直行車先行之情形者，處600 元以上
    1,800 元以下罰鍰，並記違規點數1 點，道路交通管理處罰
    條例第48條第1 項第6 款、第63條第1 項第1 款分別定有明
    文。再法院認為聲明異議無理由者，應以裁定駁回之，此為
    道路交通事件處理辦法第18條所明定。
四、經查：
（一）異議人於前揭時間，駕駛上開自小客車在前揭地點進行左
      轉彎，嗣與對向直行而來、由胡秉余駕駛之上開自小客車
      發生碰撞之事實，為異議人所不爭執，並有道路交通事故
      現場圖、交通事故談話紀錄表、現場相片各1 份在卷可參
      ，此部分事實自堪先予認定。
（二）異議人雖以前詞置辯，惟查證人胡秉余於本院結證稱：案
      發當時，伊本來沿樂群一路東往西方向直行，於經過樂群
      一路與敬業三路交岔路口時，伊本來跟在一台車後面，後
      來伊從左側超車出來到右側準備直行，這時候就看到異議
      人的車直接從樂群一路的對向衝出來準備要左轉，伊第一
      反應是將車往右打，想要閃避對方並踩煞車，當時異議人
      的車剛好在樂群一路的正中間，伊就在該處撞到異議人車
      尾的右後方輪胎部位，之後異議人車子繼續行走，伊的車
      子則被拖行，大約轉了270 度左右，轉到最後，伊和異議
      人的車子靜止時就如道路交通事故現場圖所示等語（參本
      院卷第44頁反面、第45頁），且異議人所駕上開自小客車
      ，若非係案發當時正好左轉在樂群一路與敬業三路交岔路
      口上，當時行駛在樂群一路對向車道之胡秉余所駕自小客
      車焉有可能撞及異議人之自小貨車？堪認異議人自稱其當
      時已經完成左轉，行駛在敬業三路上云云，與事證不符，
      不足為採。至於異議人執本件道路交通事故現場圖上，其
      自小貨車所在位置幾乎已全部在敬業三路上，而辯稱其當
      時確實已轉彎完成，然道路交通事故現場圖乃警方於案發
      後，在現場依照事故當事人車輛停放客觀狀態所繪製，其
      呈現者並非事故發生瞬間，當事人車輛所在位置，本件異
      議人自陳其自小貨車於撞擊後，曾轉了180 度，更可證該
      現場圖上異議人車輛所在位置，乃事故發生後，其車輛受
      到外力撞擊，因物理作用力移動後靜止的位置，異議人辯
      稱該靜止位置即為事故發生當時其車輛所在位置，顯不足
      採。
（三）綜上所述，本件異議人所駕自小貨車為轉彎車，因未讓直
      行車先行而肇致本件事故發生，原處分機關據以裁罰，並
      無違誤，本件異議無理由，應予駁回。
據上論斷，應依道路交通事件處理辦法第18條，裁定如主文。
中    華    民    國    99    年    11    月    30    日
                              交通法庭法  官  鄭光婷
以上正本證明與原本無異。
如不服本裁定，應於裁定送達後5 日內，向本院提出抗告狀。
                                      書記官  徐仁豐
中    華    民    國    99    年    11    月    30    日

司法院資訊處製作；財團法人民間司法改革基金會備份。
